【裁判字號】    90,重訴,32
【裁判日期】    900906
【裁判案由】    殺人
【裁判全文】
臺灣高雄地方法院刑事判決                            九十年度重訴字第三二號
    公  訴  人  臺灣高雄地方法院檢察署檢察官
    被      告  乙○○
    指定辯護人本院公設辯護人甲○○
右列被告因殺人案件，經檢察官提起公訴（九十年度偵字第一○八二七號），本院判
決如左：
    主  文
乙○○殺人，累犯，處有期徒刑拾伍年。
    事  實
一、乙○○有多次傷害前科，最近一次係於民國八十七年間因傷害案件被臺灣高雄地
    方法院判處有期徒刑三月，甫於八十八年八月二十五日執行完畢。猶不知悔改，
    於九十年六月四日晚上十時二十分許，在高雄市○鎮區○○街瑞崗公園涼亭內，
    與不相識之林石城一起飲酒後，二人因為出酒錢之多寡而發生口角，進而發生衝
    突，林石城遂將啤酒瓶打破，手持破瓶頭與掃帚一支要打乙○○，並致乙○○受
    有右手背三處切割傷，食指、無名指、小指各一處切割傷，乙○○乃自涼亭石桌
    上取出水果刀一支向林石城進逼，林石城惟恐遭乙○○持刀攻擊乃持破瓶頭與掃
    帚在身前揮舞並向後退至公園旁之人行道，因人行道地勢較高，林石城於後退時
    不慎跘倒，乙○○竟萌殺人之不確定故意，明知水果刀甚為鋒利，以之刺人腹部
    要害，可能致人於死，仍決意趁林石城跌倒在地之際，持該水果刀由上往下朝林
    石城之右腹部猛剌一刀，致穿過右腹腔、肝臟、小腸，深度約達九點四公分，當
    場大量出血，嗣因警方據報趕赴現場將乙○○當場逮捕，並扣得水果刀一支，遂
    將林石城送往高雄市邱綜合醫院急救，惟因刀刺傷造成腹腔內出血，而於翌日九
    時十五分不治死亡。
二、案經高雄市政府警察局前鎮分局報請臺灣高雄地方法院檢察署檢察官偵查起訴。
    理  由
一、訊據被告乙○○固坦承有於右揭時地因與死者林石城發生衝突，林石城遭其所持
    水果刀一支刺入腹部之事實，惟矢口否認有殺人之故意，辯稱：當時因喝酒，才
    會殺死被害人，並無殺人之故意云云。
二、惟查：
（一）被告確有於前揭時地，與死者林石城發生衝突，進而持本件水果刀刺擊死者一
      刀之事實，業經在場目擊證人廖協成、巫喜瑞、吳清吉分別於警訊及偵查中證
      述屬實，並有水果刀一支扣案及現場照片二十八張在卷可佐。
（二）死者確因右腹部受有一刀刺傷，穿過右腹腔、肝臟、小腸，深度約達九點四公
      分，死者最後因刀刺傷造成腹腔內出血而死亡，業經檢察官督同法醫師相驗、
      解剖屬實，有勘驗筆錄、驗斷書、相驗屍體證明書、及解剖紀錄報告在卷可稽
      ，並有邱綜合醫院出具之診斷證明書附卷可憑，足證被告用力甚猛；又查被告
      用以刺殺死者之水果刀，全長約二十七公分，刀刃約十五公分，刀柄約十二公
      分，前端尖銳，甚為鋒利，此有該水果刀一支扣案及以尺量其長度所拍攝之照
      片一張附卷可稽，其對人體之穿刺殺傷力甚大，以之刺殺人之身體，極易深入
      人體而使人受有鉅創，此乃為常人所明知，被告為智識正常之成年人，且有多
      次傷害前科經驗，應必知悉：且胸腹之間乃人體佈滿重要維生臟器之範圍，以
      扣案之刀刺殺，極可能重創臟器，而造成死亡結果，被告更無不知之理。被告
      竟持以該刀刺殺死者右腹部，深達九點四公分，穿過右腹腔、肝臟、小腸，足
      見其刺殺時使用相當大之力道，其行為足致人死亡，自為其所預見，雖衡諸其
      與死者並無深仇大恨，乃一時鬥毆而持刀刺殺對方，且僅刺一刀即罷手等情，
      固未能逕認被告有非置死者於死不可之積極確定殺人故意，然其對死者死亡之
      結果既有預見，又持利刃朝死者右腹部要害猛力刺殺，因此造成死者死亡之結
      果自亦不違背其本意，被告有殺人之不確定故意應可認定。
（三）又死者確因右腹部受有一刀剌傷，穿過右腹腔、肝臟、小腸，深度約達九．四
      公分，死者最後因刀剌傷造成腹腔內出血而死亡，業經檢察官督同法醫師相驗
      屬實，並有勘驗筆錄、相驗屍體證明書、解剖紀錄報告及解剖照片十六張附卷
      可為佐證，已如前述，足見死者之死亡結果確係被告本件殺人行為所造成，兩
      者間顯有相當因果關係。
（四）又被告當時喝酒經警方實施酒精測定，測定值為○點四五ＭＧ／Ｌ及○點四六
      ＭＧ／Ｌ，有測定值紀錄二紙附卷可按，惟被告既供稱：當時伊有喝酒，但沒
      有喝醉等語（見本院卷第十一頁），難認被告有因喝酒而致其精神達耗弱之狀
      態，尚不足為其有利之認定。
（五）此外，復有現場採證血液鑑驗書資料附卷，及血衣、血褲扣案可參，綜上所述
      ，本件事證明確，被告犯行足堪認定。
三、核被告所為，係犯刑法第二百七十一條第一項之殺人罪。被告曾於八十七年間因
    傷害案件，經台灣高雄地方法院判處有期徒刑三月確定，於八十八年八月二十五
    日執行完畢，有臺灣高雄地方法院檢察署刑案資料查註紀錄及臺灣高等法院全國
    前案紀錄表各一份附卷可稽，其前受有期徒刑執行完畢，於五年內再犯本件最重
    本刑為有期徒刑以上之罪，為累犯，應依刑法第四十七條規定加重其刑。惟該罪
    法定本刑有死刑、無期徒刑，依法不得加重，僅就有期徒刑部分加重其刑。審酌
    被告與死者因喝酒認識，並無深仇大恨，僅因出酒錢多寡之細故起爭執，即故意
    持刀刺殺被害人，罔顧人命，惡性非淺，其犯罪之動機、目的、手段、所生危害
    、智識程度，犯後坦承部分犯行，態度尚佳等一切情狀，爰量處如主文所示之刑
    ，以資懲儆。扣案之水果刀一支，雖係供殺人犯罪所用之工具，惟係放於涼亭處
    非被告所有，業據被告供明在卷（見本院卷第十一頁），其又非管制刀械之違禁
    物，爰不併予宣告沒收，附此敘明。
四、據上論斷，應依刑事訴訟法第二百九十九條第一項前段、刑法第二百七十一條第
    一項、第四十七條，判決如主文。
中      華      民      國      九十      年      九    月      六      日
                                  臺灣高雄地方法院刑事第二庭
                                      審判長法  官    黃三友
                                    法  官    施柏宏
                                            法  官    劉建利
右正本證明與原本無異。
如不服本判決，應於判決送達後十日內，向本院提出上訴狀。
                                      書記官          洪生輝
中      華      民      國      九十      年      九    月      十      日
附錄本案判決論罪科之法條刑法第二百七十一條第一項：
殺人者，處死刑、無期徒刑或十年以上有期徒刑。


司法院資訊處製作；財團法人民間司法改革基金會備份。
